臺灣新竹地方法院刑事判決　　　　　　　 99年度易字第194號
公　訴　人　臺灣新竹地方法院檢察署檢察官
被　　　告　林石村
上列被告因詐欺案件，經檢察官聲請簡易處刑（98年度偵字第41
72號），經本院認不宜以簡易判決處刑，改依通常程序審理，並
判決如下︰
    主  文
林石村犯詐欺取財罪，累犯，處有期徒刑壹年陸月。
    事  實
一、林石村於民國93年間曾因詐欺案，經臺灣雲林地方法院以93
    年度易字第390 號判決判處有期徒刑8 月，其不服提起上訴
    後，並經臺灣高等法院臺南分院以94年度上易字第520 號駁
    回上訴而告確定，嗣入監服刑，甫於95年10月1 日縮刑期滿
    執行完畢出監。其於97年間為已歇業之奪標商行負責人、係
    從事協助標買法拍屋之房屋仲介業務，並刊登可代為標購法
    拍屋之廣告，林志軒見到該廣告與其聯繫後，詎其猶不知悔
    改，在得知林志軒欲標買陳俊明及陳俊華兄弟所有坐落在新
    竹市○○路58巷12弄7 之2 號3 樓、持分各二分之一之房地
    加以變賣獲利後，乃於97年6 月26日以侑誠房地產開發有限
    公司（下稱侑誠公司）名義與林志軒在本院院外之兆豐國際
    商業銀行（下稱兆豐銀行）內簽訂「標購法院不動產契約書
    」，由其代為協助以新臺幣（下同）95萬1 千元之總價額標
    得陳俊華所有持分二分之一之上開房地，並取得約定之服務
    費用5 萬元，嗣於同日趁林志軒及張友怡夫婦亟欲取得另外
    陳俊明所有上開房地其餘部分俾得處分變賣，遂先以侑誠公
    司名義與林志軒簽訂「標購法院不動產契約書」，由其代為
    協助以51萬2 千元之總價額標購取得陳俊明所有之上開房地
    其餘部分，並為牟取51萬2 千元款項供己使用之不法所有意
    圖、萌生詐欺取財之犯意，明知標買法拍屋本無須預先出押
    款項予法院承辦書記官，竟撥打電話予林志軒夫婦佯稱：你
    們要再標買的陳俊明所有另二分之一的房地產權，必須預先
    押51萬2 千元在臺灣新竹地方法院承辦書記官，表示上開房
    地其餘部分已經有人想要標購，方能儘快排定投標時程云云
    ，致林志軒夫婦均一時不疑有詐、輕信其言，因而陷於錯誤
    ，林志軒旋於翌日即同月27日，交付面額51萬2 千元之台新
    國際商業銀行（下稱台新銀行）竹科分行本行支票1 紙予林
    石村及其員工李月薆（無證據證明有與林石村間有犯意聯絡
    ，另經臺灣新竹地方法院檢察署檢察官為不起訴處分）收執
    ，並存入李月薆帳戶內如數兌現，而所有款項則係由林石村
    挪為他用、花費一空。嗣因林石村並未代為投標上開房地其
    餘部分，屢經林志軒夫婦催詢該標購房地之情況，林石村即
    一再藉詞仍在排定程序中推拖，並未代為投標上揭房地其餘
    部分，再迭經林志軒夫婦催討還款後，竟無法取得聯繫，迨
    張友怡打電話至侑誠公司得知林石村已離職並在外詐騙多人
    之情事，始知受騙，乃報警究辦，林石村此時才出面以李月
    薆之名下房地設定抵押予林志軒，並由李月薆簽具書面及本
    票允諾於97年11月28日還款以為搪塞，然林石村迄還款期限
    屆至，仍未償還上開挪用款項，而李月薆之名下房地則因林
    志軒僅取得劣後之第三順位抵押權實質上亦無從藉此拍賣取
    償，使林志軒及張友怡夫婦求償無門。
二、案經林志軒夫婦訴由新竹市政府警察局第二分局報請臺灣新
    竹地方法院檢察署檢察官偵查後聲請簡易判決處刑。
    理  由
甲、證據能力部分：
一、按被告以外之人於審判外之陳述，雖不符刑事訴訟法第159
    條之1 至之4 之規定，然經當事人於審判程序同意作為證據
    ，法院審酌該言詞陳述或書面陳述作成時之情況，認為適當
    者，亦得為證據。又當事人、代理人或辯護人於法院調查證
    據時，知有第159 條第1 項不得為證據之情形，而未於言詞
    辯論終結前聲明異議者，視為有前項之同意，同法第159 條
    之5 亦有明文。經查本案本院所引用之證據資料（詳後引證
    據），其中各項言詞或書面傳聞證據部分，縱無刑事訴訟法
    第159 條之1 至第159 條之4 或其他規定之傳聞證據例外情
    形，亦業經本院審理時予以提示並告以要旨，且各經檢察官
    及被告林石村（下稱被告）表示意見，當事人已知上述證據
    乃屬傳聞證據，均未於言詞辯論終結前對該等證據聲明異議
    （本院卷第75頁至第81頁反面），依上開規定，已擬制同意
    其有證據能力，且本院審酌該等傳聞證據作成時之狀況，並
    無不宜作為證據之情形，且與本案相關之待證事實具有關連
    性，均應認於本案有證據能力。
二、另本案卷附之告訴人林志軒交付被告及其員工之面額51萬2
    千之台新銀行竹科分行本行支票影本1 紙（偵卷第23頁、本
    院卷第23頁）及台新銀行存摺內頁影本1 份（偵卷第109 頁
    ），並非傳聞證據，自亦具有證據能力。
乙、實體部分：
一、訊據被告固坦承其於97年5 、6 月間為奪標商行負責人從事
    法拍屋工作，在同年間告訴人林志軒從其製作之法拍廣告知
    悉其從事之業務，有與其聯繫標購法拍屋事宜，並於同年6
    月26日雙方就以95萬元標購位於上開房地持分二分之一、事
    成後林志軒應給付其服務費5 萬元等事項簽立「標購法院不
    動產契約書」，且在林志軒標得該二分之一房地產權後，其
    有告知林志軒要標購另外二分之一房地產權，需繳交51萬2
    千元予法院書記官，林志軒旋即交付其相同票面金額之台新
    銀行現金支票，由其員工李月薆當場簽收兌現，並由其挪用
    以購買基金股票及支應李月薆薪水、其來回車資費用等花費
    之事實（本院卷第81頁反面至第84頁，偵卷第182 頁）。惟
    矢口否認有何詐欺取財之犯行，辯稱：我向林志軒說要交51
    萬2 千元給法院書記官，是因為該另二分之一房地產權拍賣
    價格95萬元折減價額到第三拍時就差不多是這個價額，上下
    只差幾千元，會再補足，那時是用應買登記方式，所以要交
    錢給書記官，才會對他這樣說，後來他們夫婦說要自行處理
    標購另二分之一房地產權，就叫我去整理他們所標得位於新
    竹市科學園區40號的房子，該屋鴿舍及一、二樓我都有處理
    ，51萬2 千元就大部分用到那裡去云云。
二、經查：
  (一)關於被告於案發時係奪標商行之負責人並為從事協助標買法
    拍屋之房屋仲介業者，被告於97年6 月26日在本院院外面之
    兆豐銀行內與告訴人林志軒簽立標購上開房地持分二分之一
    之標購法院不動產契約書，同日並向林志軒稱：你要再標買
    的陳俊明所有另外持分二分之一的房地產權，必須預先押51
    萬2 千元在臺灣新竹地方法院承辦書記官，表示上開房地其
    餘部分已經有人想要標購，方能儘快排定投標時程云云，嗣
    於翌日即同月27日，林志軒交付面額51萬2 千元之台新銀行
    本行支票1 紙予被告及其員工李月薆收執，惟被告並未代為
    投標上揭房地其餘部分之事實，為被告所不爭執（本院卷第
    26頁），並經被告於偵訊及本院審理時坦認在卷（偵卷第68
    、145 、146 、182 至184 、194 頁、本院卷第81頁反面至
    第84頁），且核與告訴人林志軒於警偵及本院審理時、告訴
    人張友怡於本院審理時及同案被告李月薆於警偵時之證詞大
    致相符（偵卷第8 、9 、11至14、32、33、60、66、146 、
    167 、170 、171 、174 、175 、192 、193 至195 頁、本
    院卷第59頁反面至第64頁、第70頁反面至第75頁），並有林
    志軒與被告於97年6 月26日簽訂之標購法院不動產契約書2
    份（偵卷第21、106 、107 頁）、上開台新銀行竹科分行本
    行支票1 紙（面額51萬2 千元，李月薆於97年6 月27日簽名
    代收，見偵卷第23頁）、被告名片1 張（偵卷第77至77-1頁
    ）、本院拍賣不動產筆錄、得標之保證金臨時收據及強制執
    行投標書（本院97執3374卷第31頁反面、第32、33頁）、台
    新銀行存摺封面及內頁影本（97年6 月26日分別轉開本支5
    萬元〈被告服務費用〉、19萬元〈投標保證金〉及76萬元〈
    標購房地餘款〉，翌日轉開本支51萬2 千元服務費用，見偵
    卷第108 、109 頁）、李月薆簽立之於97年11月28日償還51
    萬2 千元書面及本票（偵卷第117 頁）、李月薆名下房地謄
    本（偵卷第120 至131 頁）、上開房地地籍異動索引（偵卷
    第51至53頁）附卷可稽，是該部分之事實，堪可認定。
  (二)查證人即告訴人林志軒迭於偵訊、本院審理時證稱：我在法
    院法拍屋公告上看上新竹市○○路58巷12弄2 號3 樓房屋，
    該屋為陳俊明、陳俊華兄弟各持分二分之一，均遭法院拍賣
    ，因為被告之前在新竹大同街附近開立奪標商行從事法拍屋
    ，97年我跟被告及李月薆聯繫，在法院外面兆豐銀行內簽訂
    標購法院不動產契約書委任他們標上開法拍屋，並授權被告
    幫我下標、完成過戶手續、點交房屋、水電處理，被告跟我
    說他是簽約名義人是在桃園的侑誠公司，但我從簽約後都是
    跟被告及李月薆2 人接洽，我是與被告一起去投標並拍得先
    拍賣的陳俊華部分，而拍賣陳俊明部分前拍流標，當次拍賣
    公告還沒有出來，因我急著要趕快標到另外二分之一房地部
    分，被告就打電話我跟我太太張友怡說這次拍賣的底標據他
    計算應該是51萬2 千元，並主動要求我們要先拿51萬2 千元
    押給書記官才能夠取得投標資格，書記官因此才能夠排定拍
    賣日期云云，我太太有質疑第一次下標不用預先押錢，第二
    次為何要先押錢，被告則說錢不是他們拿走的，是放在書記
    官那邊等排定法拍程序，約1 個月就會下來，書記官會把錢
    退還給我們云云，他說服我跟我太太後，我就在同年6 月27
    日開立面額51萬2 千元台新銀行竹科分行本行支票，約在該
    分行門口交給被告，他再交給李月薆代收，之後我有一直打
    電話給被告追問說陳俊明的法拍屋時間怎麼沒下來，他都說
    現在還在書記官那裡等待處理程序，事情爆發後，打電話給
    被告都不接或不通，後來我們去警局報案，被告及李月薆才
    到警局，我們與被告等2 人於97年11月3 日終止合約，其2
    人也有簽立書面表示確實積欠我們51萬2 千元款項債務，並
    約明於97年11月28日還款期限，當時被告還說以李月薆的不
    動產抵押給我，李月薆也答應，但屆期仍未清償，而該筆動
    產我去桃園縣八德市地政事務所查詢，地政人員表示我已經
    是在第三順位，而且他已經抵押好多次，我們的順位已經沒
    有價值，所以他抵押給我們的資料，我都沒有去拿等語綦詳
    （偵卷第32、33、170 至172 、174 、193 、195 頁，本院
    卷第59頁反面至第64頁反面）。
  (三)又告訴人張友怡亦於偵訊及本院審理時證稱：我們夫婦都是
    要下標法拍屋當天前幾個小時先簽約，他們有制式的委託書
    ，委託下標等程序，被告他以需將51萬2 千元放在書記官那
    邊、才能請書記官趕快安排拍賣程序等藉詞說服我及我先生
    林志軒，而由林志軒支付被告51萬2 千元，後來我們打電話
    到侑誠公司，該公司老闆才跟我說被告已經離職，在外面騙
    很多錢，要我們找警察抓他，事後發現李月薆那筆不動產一
    點抵押價值也沒有，另被告拿到應交給新竹市○○○路40號
    住戶的搬遷費，他以支票交給住戶也跳票，我們與被告間已
    無信任關係可言，且該筆另二分之一部份的法拍屋還是我們
    自己去標得等語明確（偵卷第170 、171 、195 頁，本院卷
    第70頁反面至第75頁），與告訴人林志軒所述大致合，揆
    諸被告於偵訊時亦兩度坦稱：我的確有跟林志軒說必須拿51
    萬2 千元押給書記官，但事實上取得投標資格並不需要押錢
    給書記官，我承認這部分是有騙他等語（偵卷第68、145 頁
    ），於本院審理時復供稱：我當時確實有跟林志軒說前要交
    給書記官等語（本院卷第83頁），已見告訴人之上揭指訴信
    而有徵，應非虛妄誣陷之詞。
  (四)實者無論投標購買或應買法院拍賣之不動產標的物，其支付
    買賣價金及相關費用之對象只有法院一途，殊無需支付款項
    予法院書記官暫時保管之必要，而支出買賣價金之時期亦唯
    有在法院公告各該不動產標的物拍賣或應買價格後，再由各
    標購人或應買人公平競標或應買，自無在價格公開之前即需
    預先支付款項之理，被告為從事協助標購法拍屋之業者，對
    此當心知肚明，並經被告於偵訊中坦認並無需支付款項予書
    記官之情在卷，業如前述，準此，告訴人林志軒及張友怡係
    因被告向其夫婦虛構需將51萬2 千元放在書記官那邊、才能
    請書記官趕快安排拍賣程序之事，而受騙支付被告51萬2 千
    元之事實，堪可認定。雖被告於本院審理時翻異前詞諉稱：
    我並沒有跟林志軒說錢要押在書記官那邊云云（本院卷第61
    頁反面），惟查此非但與被告上揭偵訊時坦認之供述不符，
    且亦與被告於本院審理時供稱：我當時確實有跟林志軒說錢
    要交給書記官等語相悖（本院卷第83頁），參以證人張友怡
    於偵訊時證稱：我委託被告97年9 月2 日於拍得新竹市科學
    園區40號之法拍屋；通常我們都是要下標法拍屋當天前幾個
    小時先簽約，被告他們有制式的委託書，委託下標等程序等
    語（偵卷第33、170 頁），此有位於新竹市科學園區40號法
    拍屋之本院民事執行處函文及本院不動產權利移轉證書在卷
    可參（偵卷第78、79頁），經核其夫婦分別與李月薆及被告
    於97年9 月2 日及同年6 月26日簽訂之標購法院不動產契約
    書，確與標購法拍屋之日期屬同一日，有各該契約書附卷可
    稽（偵卷第22、77-1、21、106 頁），衡情應係如此作法方
    能準確計算投標之底價及被告服務費用使然，而被告於偵訊
    時亦坦言：我幫人家拍法拍屋是在拍定後才收錢，之前都不
    收錢等語甚明（偵卷第146 頁），惟本案被告卻違背其既往
    之成規慣例，於97年6 月26日林志軒甫標得上開房地其中二
    分之一部分時，在毫無拍賣或應買公告之情況下，即汲汲與
    林志軒簽訂標購法院不動產契約書從低約明投標底價為51萬
    2 千元，此有該契約書在卷可稽（偵卷第10 7頁），並以前
    揭虛言設詞詐騙林志軒夫婦牟取51萬2 千元之不法利益得逞
    ，顯見被告確寓有詐財之不法意圖。至被告又辯稱：所謂交
    給書記官，是在要應買時，才要交給書記官云云（本院卷第
    83頁），然如前述，法拍屋之價款顯無交予書記官之可能及
    必要，已如上述，且被告此番辯解復與其先前否認或坦承之
    說法均有不同，可見被告之辯解反覆不一，難以憑採。
  (五)又被告另於偵訊時辯稱：我跟林志軒說要先拿51萬2 千元不
    是說要交給執行科書記官，是因為另外二分之一的不動產我
    們請求銀行趕快執行該部份，送到法院去排拍賣時間，我跟
    林志軒說51萬2 千元是應買的部分，我叫林志軒先拿給我，
    我先代收，我們再催銀行盡快將法拍案件送到銀行去，因為
    送到法院後，應買的部分我們才有辦法買下云云（偵卷第18
    4 頁），於本院審理時又本此脈絡續辯稱：這51萬2 千元是
    查詢遠東銀行之後應買的價格，是要給書記官，沒有辦法還
    給他們，是因為還沒到應買的時間，後來告訴人說要拿回這
    筆錢，是因為我當時沒錢，所以李月薆才抵押他的房子云云
    （本院卷第75頁）。惟此顯與其曾向林志軒夫婦諉稱該筆款
    項係要置於書記官處以便儘快安排拍賣程序之前揭認定迴異
    ，矧衡諸一般銀行拍賣債務人不動產實務，在銀行進入求償
    程序時，僅債務人可向銀行洽談協商債務，但買受人（含買
    受人之代理人）因非銀行之債務人，且銀行亦不清楚所謂買
    受人之底細及意圖，是銀行自不可能與買受人洽談，可知被
    告所稱其與銀行洽商乙節之辯詞，是否可信，要非無疑，復
    其僅徒託空言並無相關之事證可稽，且被告以此於本院審理
    時先後詰問林志軒及張友怡2 人，均回稱被告只有告知錢要
    押在書記官，並非係先要交予被告該筆款項俟被告向債權銀
    行查證應買金額及排出拍賣時間後再補不足數額之情（本院
    卷第62、72頁），亦見被告所言不實；再者該51萬2 千元被
    告雖宣稱係向銀行查證所得（本院卷第72頁）或係俟該筆房
    地第三次拍賣後之應買價額（本院卷第62頁），然究係如何
    計算出來，始終並未詳確說明，又倘被告已有所謂查詢銀行
    得出51萬2 千元確實之應買價額，其又於本院審理時辯稱：
    我是依前面價格計算，第四拍價格應該是51萬2 千元，後來
    到第4 拍時，我也有告訴林志軒說錢不夠，他說再想辦法云
    云（本院審易卷第30頁反面），反見被告應係自行推估出51
    萬2 千元之數額，實際上應未有事先向債權銀行之事，是被
    告之辯解已自曝其短，難以憑信甚明。復查，苟被告有得查
    詢之銀行管道，何以在債務人陳俊華持分拍賣時並無查詢銀
    行之相關事證，是被告宣稱對於另外債務人陳俊明持分已有
    查詢銀行得應買價額云云，委實啟人疑竇；至於被告所僱請
    之李月薆雖於偵訊時供稱係林志軒主動要求被告以51萬2 千
    元幫他拍得陳俊明的二分之一持分，並怕被告反悔，就趕快
    將錢交給被告云云（偵卷第66頁），惟其於偵訊時復稱：被
    告向林志軒說要押錢給書記官時，我不在場，不知道被告如
    何與林志軒講的云云（偵卷第146 頁），已見其對被告行騙
    詐財之行為並未在場目睹，是其上揭林志軒主動要求付款之
    陳述，應係揣度臆測之詞，無法遽採；再者依上揭被告之辯
    解，該51萬2 千元數額應係被告主動向林志軒夫婦所述，亦
    顯與李月薆所稱係林志軒強求被告以51萬2 千元標購上開房
    地其餘產權之情迴異，此外林志軒夫婦係因需要法拍專業人
    士協助，才尋被告協助標購法拍屋，其目的應在取得上開房
    地其餘產權，於情應無自行判斷法拍屋售價之能力，顯不可
    能擅行定下標購價格，甚至被告亦無摒棄自己法拍專業判斷
    逕行接受外行人報價之理，此更與被告與林志軒所簽立之標
    購法院不動產契約書之內容（偵卷第107 頁）不符。據此，
    被告所謂其係向林志軒夫婦表示業與債權銀行洽談應買價格
    即能取得51萬2 千元乙節，亦屬不實之辯解，自難信採。
  (六)另被告於本院審理時辯稱：林志軒曾同意該51萬2 千元充作
    處理另案所委託新竹市○○○路第40號房屋之整修費用，至
    於他另外給的30幾萬元是請我們處理裡面，把房子交給他，
    但不含整修云云（本院審易卷第30頁反面，本院卷第64頁反
    面），然而，被告於偵訊時供稱：我受委託處理新竹市○○
    ○路第40號房屋收到36萬2 千元是包括法拍的所有費用，有
    搬遷費、契稅規費、服務費，我本來跟徐文質說好要給他25
    萬元搬遷費，但該筆錢我沒有給他，該筆錢我移用到該屋的
    整修云云（偵卷第183 頁），竟又稱本案51萬2 千元亦移用
    為同一房屋之整修費用云云，已有可議之處；而被告所提出
    相關單據縱認俱為被告所支付，其總額亦僅為30餘萬元（被
    告所提出之單據見本院審易卷第33至56頁），應與林志軒夫
    婦就新竹市○○○路第40號房屋所支付之36萬2 千元款項相
    去不多（被告未詳細合計所提出單據之明細，然依其所提出
    送款單所載總額為232,742 元，點工單部分記載不明確，若
    暫以每項點工序號1 千元計，共57個序號暫記為5 萬7 千元
    ，其餘單據則為1 萬5 千元、6 萬元及2 萬元，總計為384,
    742 元），而其數額亦未逾越該屋服務費用52萬元之範圍，
    被告自無須動支另一法拍案件51萬2 千元款項之必要，遑論
    被告連支付徐文質之搬遷費用20萬元，都無法支付，此係嗣
    後由林志軒夫婦支付共計237,787 元予徐文質俾以遷離，業
    據徐文質於偵訊時證述明確在卷（偵卷第138 頁），並有被
    告交予徐文質之支票1 紙（偵卷第25、86頁）、聲明書2 紙
    （偵卷第90-1、91頁）附卷可稽，可見被告究否確實有支付
    上開30餘萬元之整修費用，亦非無疑；再者，告訴人林志軒
    於本院審理時證稱：我並沒有要被告把51萬2 千元拿去整修
    新竹市○○○路第40號房屋等語（本院卷第62頁），告訴人
    張友怡於本院審理時亦證稱：這整修的費用都是我們自己去
    作房子的監工及後續整修程序，被告有時候來，有時候不來
    ，我不知道被告的認知是可以去抵51萬2 千元，我的認知是
    科學園路的部分，被告完全沒有處理，都是我們自己處理等
    語（本院卷第75頁），尤其被告倘係取得林志軒夫婦允諾得
    挪用該筆款項，為何其又請李月薆用房地擔保、簽本票約定
    於97年11月28日如數還款，是被告辯稱係經林志軒夫婦同意
    或允諾將該51萬2 千元挪用新竹市○○○路第40號房屋整修
    費用云云，顯屬無稽；縱認被告確有擅行挪用款項為整修房
    屋費用之情事，揆以告訴人林志軒於偵訊時證稱：拆鴿舍是
    我們提出詐欺告訴並終止契約後，他試圖事後補救才做的，
    並說要以拆鴿舍抵債等語（偵卷第72頁），告訴人張友怡於
    本院審理時亦證稱：科學園路部分是後來我們上了派出所，
    被告自己沒辦法處理後續請屋主搬遷的事，才自己協助我們
    辦理後續、零星的一些整修工程，其實大部分還是都是我們
    自己處理，這與51萬2 千元那筆金額根本沒有關連等語（本
    院卷第72、74頁均反面），且在偵訊時檢察官質問被告徐文
    質還沒搬遷，你如何整修房屋問題時，被告亦坦稱：我說過
    沒有給徐文質錢，是林志軒出錢請徐文質搬遷，我再進去整
    修，花費50萬元出頭云云（偵卷第183 頁），顯見被告雖有
    略支出整修另一房屋之花費，但應係畏懼遭刑事訴追所為試
    圖事後補救之舉，並非自始即取得林志軒夫婦之首肯甚明，
    自無從以被告犯後圖免於刑事追究所為些許彌補之舉，即能
    豁免被告之相關刑責。
  (七)此外被告係從事法拍屋仲介買賣業務業者，是其對於該業務
    之相關程序、事宜，應均知之甚詳，縱認被告所辯：其係與
    告訴人林志軒約定在拍賣流拍後再向法院應買該房地云云係
    屬真實，則衡之常理，被告在接受林志軒委託後，自應隨時
    注意系爭房地拍賣結果，並將結果迅速告知林志軒以利後續
    處理，然被告卻將林志軒交付擬應買房地之款項挪用一空，
    而在林志軒夫婦報警後，雖有出面處理然仍一再食言，始終
    未給予林志軒夫婦合理之交代及賠償乙情，值此，當足認被
    告自始即有詐騙林志軒夫婦之意思，否則其豈有上開擅行挪
    用款項及案發後允諾還款一再跳票之理，是被告上開種種辯
    詞顯係被告在得知告訴人發現其詐欺犯行後，為掩飾其詐欺
    犯行之虛偽陳詞，益徵被告自始即有詐欺告訴人林志軒夫婦
    之犯意，至為灼明。
  (八)綜上所述，被告所辯均不足採信。本件被告詐欺之犯行，事
    證明確，應依法論處。
三、核被告所為，係犯刑法第339 條第1 項之詐欺取財罪，又其
    前曾有如事實欄一所示受有期徒刑已執行完畢之前案科刑及
    執行紀錄，有卷附臺灣高等法院被告前案紀錄表可按（本院
    卷第2 頁反面），其受有期徒刑之執行完畢，5 年以內故意
    再犯本案有期徒刑以上之罪，係屬累犯，應依刑法第47條第
    1 項之規定加重其刑。爰審酌被告有上開前料，素行不佳，
    身為代客戶處理法拍屋買賣事宜之專業人員，不思自愛，竟
    於見告訴人夫婦不諳購買法拍屋之程序，萌生歹意，並趁告
    訴人林志軒夫婦甫拍得房地一半持分急於取得其餘持分及對
    被告之信任，謊稱代為標購其餘房地持分需先支付款項予法
    院書記官，而騙取51萬2 千元，恣意假借法院書記官名義妄
    為詐騙行徑，除使林志軒夫婦損失偌大之款項外，亦嚴重損
    害不動產拍賣市場之秩序、不動產買賣專業人員及法院執行
    公正之形象，且嚴重影響社會正常交易安全，戕害人際信任
    關係，其犯後於本院審理時又翻異前詞否認犯行，飾詞圖辯
    ，心存僥倖，企圖混淆、誤導本院之論斷，藉以脫免卸責，
    毫無悛悔之意，犯後態度欠佳，及考量其犯罪動機、目的、
    手段係詐財正犯之惡行、被害人遭受詐騙受損金額為51萬2
    千元之鉅暨檢察官所為求處重刑之表示（本院卷第85頁反面
    ），復斟酌被告智識程度為大學畢業、年屆51歲、已婚、家
    庭經濟狀況小康（本院卷第7 頁被告戶籍資料、偵卷第4 頁
    受訊問人基本資料欄）生活狀況，是若不處以適當之刑，實
    不足令其警惕、避免再犯等一切情狀，爰量處如主文所示中
    度以下略重之刑，以昭炯戒。
據上論斷，應依刑事訴訟法第452條、299條第1項前段，刑法第
339條第1項、第47條第1項，刑法施行法第1條之1第1項、第2項
前段，判決如主文。
本案經檢察官陳建文到庭執行職務。
中    華    民    國    100     年    3     月    15    日
                  刑事第六庭  審判長法  官  馮俊郎
                                    法  官  蔡欣怡
                                    法  官  林建鼎
以上正本證明與原本無異。
如不服本判決應於收受送達後10日內向本院提出上訴書狀，並應
敘述具體理由；如未敘述上訴理由者，應於上訴期間屆滿後20日
內向本院補提理由書（均須按他造當事人之人數附繕本）「切勿
逕送上級法院」。
告訴人或被害人如對於本判決不服者，應具備理由請求檢察官上
訴，其上訴期間之計算係以檢察官收受判決正本之日期為準。
中    華    民    國    100     年    3     月    15    日
                                    書記官  黃伊婕
附錄本判決論罪科刑法條：
中華民國刑法第339 條第1 項（普通詐欺罪）
意圖為自己或第三人不法之所有，以詐術使人將本人或第三人之
物交付者，處5 年以下有期徒刑、拘役或科或併科1 千元以下罰
金（罰金部分，依刑法施行法第1 條之1 第1 項、第2 項前段規
定，貨幣單位變更為新臺幣且金額提高為30倍）。